【裁判字號】    98,親,23
【裁判日期】    980803
【裁判案由】    否認子女
【裁判全文】
臺灣雲林地方法院民事裁定                98年度親字第23號
原      告  乙○○
被      告  丁○○
            甲○○
兼上列二人
法定代理人  丙○○○  住同上
訴訟代理人  戊○○    住臺北市.
上列當事人間請求否認子女事件，本院裁定如下：
    主  文
本件移送臺灣南投地方法院。
    理  由
一、按訴狀送達後，原告不得將原訴變更或追加他訴。但請求之
    基礎事實同一者，不在此限。民事訴訟法第255 條第1 項本
    文、第2 款分別定有明文。又所謂請求之基礎事實同一，係
    指變更或追加之訴與原訴之主要爭點有其共同性，各請求利
    益之主張在社會生活上可認為同一或關連，而就原請求之訴
    訟及證據資料，於審理繼續進行在相當程度範圍內具有同一
    性或一體性，得期待於後請求之審理予以利用，俾先後兩請
    求在同一程序得加以解決，避免重複審理，進而為統一解決
    紛爭者，即屬之，最高法院95年度臺上字第1573號判決要旨
    可資參照。本件原告於起訴後，於民國98年7 月21日本院準
    備程序期日以言詞變更其聲明第1 項為「確認被告丁○○、
    甲○○非原告之婚生子女」。觀其上開聲明，核屬訴之變更
    ，然因與請求之基礎事實同一，揆諸上開法條之規定，應予
    准許，合先敘明。
二、次按，否認子女之訴，專屬子女住所地或其死亡時住所地之
    法院管轄，民事訴訟法第589 條定有明文。又訴訟之全部或
    一部，法院認為無管轄權者，依原告聲請或依職權以裁定移
    送其管轄法院，民事訴訟法第28條第1 項規定甚明。
三、本件原告起訴主張：原告與被告丙○○○於58年7 月18日結
    婚，其婚後於67年9 月15日即離家出走，迄今未歸，被告丙○○○並於79年1 月30日生下被告丁○○，於79年12月27日
    生下被告甲○○，然該二名子女並非被告丙○○○自原告受
    胎所生，為此提起本訴等語。並聲明：(一)確認被告丁○○、
    甲○○非原告之婚生子女；(二)請求原告與被告丙○○○離婚
    ；(三)訴訟費用由被告負擔。
四、經查，被告等人之戶籍均係設於「南投縣草屯鎮○○里○○鄰
    ○○路20號」，業據原告原告於起訴狀載明，亦有被告之戶
    籍謄本1 件在卷可憑；並與被告兼法定代理人丙○○○到庭
    陳述相符。又兩造到庭後，並均稱請依職權移轉予專屬管轄
    法院等語。    了
五、本件否認子女之訴，揆之於上開規定，既應歸屬子女住所地
    之法院即臺灣南投地方法院管轄，則原告向無管轄權之本院
    起訴，顯係違誤，爰依職權以裁定移送其管轄法院。
六、另原告提起離婚之訴部分，則因夫（原告）之住所位於雲林
    縣境內，前已據本院（祥股）調解成立，原告與被告丙○○○同意離婚，有原告之戶籍謄本及本院98年度家調字第134
    號離婚事件調解筆錄正本等各1 件在卷可稽，故不併同移送
    予臺灣南投地方法院管轄，附此敘明。
七、依民事訴訟法第28條第1 項，裁定如主文。
中    華    民    國    98    年    8     月     3    日
                  家事法庭  法  官    黃玉清
以上正本係照原本作成。
如對本裁定抗告須於裁定送達後10日內向本院提出抗告狀，並應
繳納抗告費新臺幣1,000 元。
中    華    民    國    98    年    8     月     3    日
                            書記官    鄭國銘


司法院資訊處製作；財團法人民間司法改革基金會備份。
